臺灣板橋地方法院刑事判決　　　　　　 100年度訴字第1925號
公　訴　人　臺灣板橋地方法院檢察署檢察官
被　　　告　蔡政忠
上列被告因違反毒品危害防制條例案件，由檢察官提起公訴（10
0 年度毒偵字第4846號），經本院合議庭裁定由受命法官獨任進
行簡式審判程序，判決如下：
    主  文
蔡政忠施用第一級毒品，累犯，處有期徒刑拾月；又施用第二級
毒品，累犯，處有期徒刑伍月。應執行有期徒刑壹年壹月。
    事  實
一、蔡政忠曾因違反毒品危害防制條例案件，於民國（下同）88
    年12月15日，經本院以88年度訴字第1703號刑事判決判處有
    期徒刑7 年，89年5 月11日，經臺灣高等法院以89年度上訴
    字第260 號刑事判決撤銷原審判決，判處有期徒刑7 年，89
    年6 月15日判決確定，刑期起算日期為90年1 月31日，指揮
    書原載執行完畢日期為96年10月28日，縮刑期滿日期為96年
    8 月25日，於94年2 月2 日假釋出監，假釋期滿未經撤銷以
    已執行完畢論；又曾因施用毒品案件，於98年7 月30日，經
    本院以98年度毒聲字第1059號裁定送觀察、勒戒，嗣因認有
    繼續施用毒品傾向，於98年11月11日，經本院以98年度毒聲
    字第1713號裁定送強制戒治，於99年7 月13日，停止處分出
    所，並於99年7 月14日，經臺灣板橋地方法院檢察署檢察官
    以99年度戒毒偵字第219 號為不起訴處分確定。詎其猶不知
    心生悔悟，竟於強制戒治執行完畢釋放後，5 年內之100 年
    4 月16日9 時40分許回溯26小時、96小時內，在新北市三重
    區之友人住處，分別施用海洛因（以香菸沾取）、甲基安非
    他命（使用玻璃球）各1 次。嗣因蔡政忠屬毒品調驗人口而
    於100 年4 月16日9 時40分許，前往警局接受採尿送驗，結
    果呈安非他命類、鴉片類陽性反應，乃偵悉上情。
二、案經新北市政府警察局三重分局移送臺灣板橋地方法院檢察
    署檢察官偵查起訴。
    理  由
一、按依刑事訴訟法第284 條之1 之規定，除簡式審判程序、簡
    易程序及第376 條第1 款、第2 款所列之罪之案件外，第一
    審應行合議審判，復依同法第273 條之1 第1 項之規定，除
    被告所犯為死刑、無期徒刑、最輕本刑為三年以上有期徒刑
    之罪或高等法院管轄第一審案件者外，於第一次審判期日前
    之準備程序進行中，被告先就被訴事實為有罪之陳述時，審
    判長得告知被告簡式審判程序之旨，並聽取當事人、代理人
    、辯護人及輔佐人之意見後，裁定進行簡式審判程序。查被
    告蔡政忠所犯係死刑、無期徒刑、最輕本刑為三年以上有期
    徒刑以外之罪，其於準備程序中就被訴事實為有罪之陳述，
    經法官告知簡式審判程序之旨，並聽取公訴人、被告之意見
    後，業經本院合議庭依上開規定裁定由受命法官獨任進行簡
    式審判程序，合先敘明。
二、訊據被告蔡政忠坦承前揭犯罪事實，又被告於前揭時、地為
    警採集之尿液檢體經檢驗，結果呈安非他命類、鴉片類陽性
    反應，此有應受尿液檢驗人尿液檢體採集送驗紀錄表、台灣
    檢驗科技股份有限公司於100 年5 月5 日出具之濫用藥物檢
    驗報告各1 紙（見臺灣板橋地方法院檢察署100 年度毒偵字
    第4846號卷第5 頁、第6 頁）附卷足憑，堪認被告前開施用
    第一級毒品海洛因、第二級毒品甲基安非他命之自白與事實
    相符。查被告曾因施用毒品案件，於98年7 月30日，經本院
    以98年度毒聲字第1059號裁定送觀察、勒戒，嗣因認有繼續
    施用毒品傾向，於98年11月11日，經本院以98年度毒聲字第
    1713號裁定送強制戒治，於99年7 月13日，停止處分出所，
    並於99年7 月14日，經臺灣板橋地方法院檢察署檢察官以99
    年度戒毒偵字第219 號為不起訴處分確定，此有臺灣高等法
    院被告前案紀錄表1 份附卷足憑，其於強制戒治執行完畢釋
    放後，5 年內再犯本案施用第一級毒品海洛因、第二級毒品
    甲基安非他命之罪，核與毒品危害防制條例第23條第2 項之
    規定相符。
三、從而，本案事證已臻明確，被告犯行洵堪認定，自應依法論
    科。
四、核被告蔡政忠所為，係犯毒品危害防制條例第10條第1 項之
    施用第一級毒品罪、毒品危害防制條例第10條第2 項之施用
    第二級毒品罪。被告施用前持有海洛因、甲基安非他命之低
    度行為各為其施用之高度行為所吸收而不另論罪。查被告曾
    因違反毒品危害防制條例案件，於88年12月15日，經本院以
    88年度訴字第1703號刑事判決判處有期徒刑7 年，89年5 月
    11日，經臺灣高等法院以89年度上訴字第260 號刑事判決撤
    銷原審判決，判處有期徒刑7 年，89年6 月15日判決確定，
    刑期起算日期為90年1 月31日，指揮書原載執行完畢日期為
    96年10月28日，縮刑期滿日期為96年8 月25日，於94年2 月
    2 日假釋出監，假釋期滿未經撤銷以已執行完畢論，此有臺
    灣高等法院被告前案紀錄表1 份在卷可稽，其受徒刑之執行
    完畢後，5 年以內故意再犯有期徒刑以上本案之罪，應依刑
    法第47條第1 項之規定論以累犯，並均依法加重其刑。被告
    所為上開2 罪行，犯意各別，觸犯構成要件互異之罪名，自
    應分論併罰。爰審酌被告施用毒品，足以戕害其身心，滋生
    其他犯罪，惡化治安，嚴重損及公益，且被告曾因施用毒品
    案件，業經觀察、勒戒、強制戒治，仍未戒斷其施用毒品之
    惡習，竟再為本件施用毒品犯行，顯見其不思悔改，惟考量
    施用毒品行為於本質上係屬自我戕害行為，反社會性之程度
    應屬較低及其犯罪後於本院審理中坦承犯行，態度尚佳等一
    切情狀，各量處如主文所示之刑，並定其應執行之刑，以資
    懲儆。
據上論斷，應依刑事訴訟法第273 條之1 第1 項、第299 條第1
項前段，毒品危害防制條例第10條第1 項、第2 項、第23條第2
項，刑法第11條前段、第47條第1 項、第51條第5 款，判決如主
文。
本案經檢察官黃明絹到庭執行職務。
中    華    民    國    100   年    10    月    18    日
                  刑事第八庭  法  官  陳鴻清
以上正本證明與原本無異。
如不服本判決，應於判決送達後10日內敘明上訴理由，向本院提
出上訴狀 (應附繕本) ，上訴於臺灣高等法院。其未敘述上訴理
由者，應於上訴期間屆滿後20日內向本院補提理由書「切勿逕送
上級法院」。
                              書記官  黃頌棻
中    華    民    國    100   年    10    月    18    日
附錄本案論罪科刑法條全文：
毒品危害防制條例第10條：
施用第一級毒品者，處六月以上五年以下有期徒刑。
施用第二級毒品者，處三年以下有期徒刑。